【裁判字號】    95,訴,103
【裁判日期】    950331
【裁判案由】    毒品危害防制條例
【裁判全文】
臺灣臺中地方法院刑事判決  95年度訴字第103號
公  訴  人  臺灣臺中地方法院檢察署檢察官
被      告  甲○○
                    號
上列被告因違反毒品危害防制條例案件，經檢察官提起公訴（九
十四年度毒偵字第四六一二號），被告於準備程序進行中就被訴
事實為有罪之陳述，本院合議庭裁定由受命法官獨任適用簡式審
判程序審理，判決如下：
    主    文
甲○○施用第壹級毒品，處有期徒刑陸月，如易科罰金，以佰
元折算壹日；又施用第貳級毒品，處有期徒刑貳月，如易科罰金
，以佰元折算壹日。應執行有期徒刑柒月，如易科罰金，以
佰元折算壹日。
    事實及理由
一、犯罪事實：
（一）甲○○前於民國（下同）九十年間，因施用第二級毒品安
      非他命案件，經觀察、勒戒後，認無繼續施用毒品之傾向
      ，於九十一年一月三十日執行完畢釋放，並由臺灣臺中地
      方法院檢察署檢察官以九十年度毒偵字第三五六七號為不
      起訴處分。詎甲○○猶不知遠離毒品，於前案觀察、勒戒
      執行完畢後之五年內，復分別基於施用第一級毒品海洛因
      、第二級毒品甲基安非他命（起訴書誤為安非他命）之犯
      意，於九十四年七月二十五日晚間九時三十分許，為警採
      尿送驗時回溯九十六小時內之某時，分別在不詳地點，以
      不詳方式，施用第一級毒品海洛因、第二級毒品甲基安非
      他命各一次。
（二）嗣於九十四年七月二十五日晚間六時許，在臺中縣大里市
      ○○路二二一號友人陳進國住處，與在場之陳進國、張瑞
      榮、許財源、陳鐙璜等人一併為警持本院簽發之搜索票而
      查獲（陳進國、張瑞榮、許財源涉嫌施用毒品案件，均由
      檢察官另案偵辦，陳進國部分由本院另以九十四年度易字
      第二三五三號刑事案件審理中，許財源部分因另案判決確
      定，由臺灣彰化地方法院檢察署檢察官以九十五年度偵字
      第九三九號不起訴處分，張瑞榮業經本院另以九十四年度
      訴字第三一九八號刑事案件判處有期徒刑八月確定），並
      當場扣得甲基安非他命三小包（張瑞榮所有，含袋共重約
      四公克，扣存於張瑞榮前述違反毒品危害防制條例案件）
      。
二、證據名稱：
  (1)被告甲○○於本院審理時之自白。
  (2)中山醫學大學附設醫院藥物濫用檢測中心確認結果報告一紙
    （顯示被告尿液呈海洛因代謝後之嗎啡類陽性反應、甲基安
    非他命代謝後之安非他命、甲基安非他命陽性反應）。
  (3)臺灣臺中地方法院檢察署刑案資料查註紀錄表、臺灣高等法院
    被告前案紀錄表。
三、被告甲○○雖辯稱：伊係同時施用海洛因及甲基安非他命，
    被查獲當天伊去找陳進國，在場的人從桌上的毒品拿出一些
    出來，放在錫箔紙上，有點火，在場的人，除了一個伊不認
    識的人（指陳鐙璜）之外，其他人都有吸，當時伊因好奇也
    跟著吸，當場好幾個人都說兩種混在一起用蠻好的，問伊要
    不要一起用，遂由陳進國自口袋取出用袋子裝的海洛因，取
    出一點點，摻入安非他命，嗣由伊自行點火後先吸，其他人
    再輪流吸云云。惟查：（一）陳進國於該次被查獲所採尿液
    ，經核驗結果，僅呈甲基安非他命陽性反應，而無海洛因代
    謝後之嗎啡類陽性反應，若陳進國亦係二種毒品同時施用，
    其尿液自不可能僅呈甲基安非他命陽性反應，而無海洛因代
    謝後之嗎啡類陽性反應。（二）同時查獲之陳進國、張瑞榮
    、許財源等人，均無同時施用該二種毒品之供述，張瑞榮更
    明確供稱：現場只有我吸食安非他命毒品，沒有看見其他人
    吸食毒品（見卷附該三人警詢筆錄）。可見被告辯稱伊以一
    行為同時施用海洛因及甲基安非他命云云，係屬卸責之語，
    不足採信，應分論併罰。扣案之甲基安非他命三小包（含袋
    共重約四公克），為張瑞榮所有，業經張瑞榮於警詢中供述
    明確，並經本院於九十四年度訴字第三一九八號刑事案件中
    諭知沒收銷燬，除被告前述不可採之自白外，並無其他積極
    證據足認與被告施用毒品之犯行相關，爰不在本案重複諭知
    沒收銷燬，併此敘明。
四、依刑事訴訟法第二百七十三條之一第一項、第二百九十九條
    第一項前段、第三百十條之二、第四百五十四條第一項，毒
    品危害防制條例第十條第一項、第二項，刑法第十一條前段
    、第五十一條第五款、第四十一條第一項前段、第二項，判
    決如主文。
五、如不服本案判決，得自收受送達之日起十日內向本院提出上
    訴狀（須附繕本）。
中    華    民    國    95    年    3     月    31    日
                  刑事第六庭    法  官  林念祖
以上正本證明與原本無異。
                                書記官  謝明倫
中    華    民    國    95    年    3     月    31    日
附錄本案論罪科刑法條全文
毒品危害防制條例第十條第一項：施用第一級毒品者，處六月以
上五年以下有期徒刑。
毒品危害防制條例第十條第二項：施用第二級毒品者，處三年以
下有期徒刑。


司法院資訊處製作；財團法人民間司法改革基金會備份。
